臺灣高等法院臺南分院刑事裁定
111年度抗字第796號
抗  告  人  李啟源




上列抗告人即被告因竊盜等案件，不服臺灣臺南地方法院中華民
國111年9月14日裁定（109年度易字第965號），提起抗告，本院
裁定如下：
    主 文
抗告駁回。
    理  由
一、抗告人意旨略以：原審判決附表編號8部分，於理由已載明
    「不另論罪」，為何主文又記載「處有期徒刑3月」，令伊
    不得其解，乃請求重新裁定或再審之意，伊係提出抗告而非
    上訴，原審將伊之請求誤為上訴，顯有違誤云云。
二、按於司法實務運作上，就所受理當事人或其相關人員之請求
    、聲明或聲請案，概不受其所用詞文拘束，亦即仍應尋繹其
    意涵，探求真意，而後依法律規定適切處理（最高法院105
    年度台抗字第408號裁定意旨參照）。本件抗告人即被告李
    啟源（下稱被告）於原審所提書狀，狀首名稱雖載為「刑事
    抗告狀及聲請狀」，惟觀諸該書狀內容所載，主要係以原審
    109年度易字第965號判決附表編號8部分，於理由已敘述「
    不另論罪」，但主文卻宣告有期徒刑3月，明顯前後矛盾，
    損害被告的權益，而請求重新裁判裁量並定應執行刑等語，
    有其抗告聲請狀可稽（見原審卷第209頁以下）。故究其真
    意，應係對原審109年度易字第965號不服而提起上訴，依據
    前揭說明，被告之真意既在提起上訴，縱其於書狀名稱上將
    上訴狀誤載為抗告狀，亦不足以影響上訴之效力，原審乃依
    上訴之法定程序處理，並無不當。
三、次按上訴期間為20日，自送達判決後起算。提起上訴，應以
    上訴書狀提出於原審法院為之。原審法院認為上訴不合法律
    上之程式或法律上不應准許或其上訴權已經喪失者，應以裁
    定駁回之，刑事訴訟法第349條前段、第350條第1項、第362
    條前段分別定有明文。經查，被告因竊盜等案件，經原審法
    院民國109年11月27日以109年度易字第965號判決，該判決
    早於109年12月10日送達於法務部矯正署屏東監獄竹田分監
    ，由被告本人親自收受，有送達證書附卷可稽。然被告遲至
    111年9月6日始向原審法院遞狀提起上訴，有刑事抗告及聲
    請狀所蓋收狀戳章可稽，其上訴顯已逾20日之上訴期間，且
    屬無從補正，其上訴顯不合法。
四、至原審判決關於犯罪事實一㈧部分係認定被告「變造」特種
    文書後再加以「行使」，則其「變造」之低度行為已被「行
    使」的高度行為所吸收等語（見原判決第2頁倒數第6行以下
    ），則法理上當然只論高度的行使罪名（因高度行為已含蓋
    低度行為），而不再另論低度的罪名，其主文乃諭知：被告
    犯「行使」變造的特種文書罪，處有期徒刑3月，是原審此
    部分判決理由，並無違誤，特予指明。
五、綜上，原審法院以被告上訴逾期而以裁定駁回其上訴，本院
    核無不當，被告提起抗告仍主張其係提出抗告而非上訴，而
    指摘原裁定不當，請求撤銷原裁定，並無理由，應予駁回。
六、據上論結，應依刑事訴訟法第412 條，裁定如主文。　　　
中　　華　　民　　國　　111 　年　　10 　　月　　27　日
                  刑事第六庭    審判長法　官  吳勇輝
                                      法　官  包梅真
                                      法　官　黃國永
以上正本證明與原本無異。
不得抗告。
　　　　　　　　　　　　　　　　　　　書記官  葉宥鈞　　
中　　華　　民　　國　　111 　年　　10　　月　　27　　日